# 持有应收票据、航信、云信关联方如何披露？

提问人：于呈 时间：2020-01-04 18:35:05
陈老师：您好！请百忙之中，帮我指导下，多谢！
应收票据持有方年末需要披露应收票据关联方信息，关联方名称是披露出票人还是票据前手？航空工业集团的航信和中车集团云信如同可分拆可转让的商业承兑汇票，航信持有人年末披露航信的关联方是不是也应参考应收票据，即披露航信出票人？
（航信本质上是一种供应链上应收账款的电子债权凭证。供应商交付货物，债务人验收挂账后，可以在航信平台上开立航信确认相应的应付款，并按照航信约定的到期时间和金额付款。供应商接收航信后，可持有至到期向出票人收取相应款项。航信也可分拆背书转让并终止确认，持有航信方可以向出票人收取款项）

回答人：chenyiwei
如果出票人或者票据前手其中之一是本企业关联方的，即把该项应收票据作为关联方往来披露。
航信持有人年末披露航信的关联方也应参考应收票据，即披露航信出票人。